臺灣桃園地方法院刑事判決　　　　　　 94年度簡上字第137號
上　訴　人　臺灣桃園地方法院檢察署檢察官
被　　　告　乙○○
上開上訴人即被告因傷害案件，不服本院93年度壢簡字第802 號
，中華民國94年2 月28日第一審刑事簡易判決（檢察官聲請簡易
判決處刑案號：臺灣桃園地方法院檢察署93年度偵字第4520號、
第6152號），提起上訴，本院判決如下：
    主  文
上訴駁回。
    事  實
一、本件經本院管轄第二審之合議庭審理結果，認第一審以被告
    乙○○犯刑法第140 條第1 項之於公務員依法執行職務時當
    場侮辱罪、同法第135 條第1 項之對於執行職務公務員強暴
    脅迫罪、同法第277 條第1 項之傷害罪，而判處應執行拘役
    100 日，並准以300 元折算1 日易科罰金，經核其認事用法
    及量刑均無不當，應予維持，其餘引用第一審判決書記載之
    事實、證據及理由（詳如附件）。
二、檢察官循告訴人甲○○之請求，提起本件上訴意旨略以：被
    告於告訴人執行公務時，公然侮辱、妨害公務及傷害，致告
    訴人嚴重內傷，原審量刑過輕，有失公允云云。惟按法官於
    有罪判決中，究應如何量處罪刑，抑或是否宣告緩刑等，均
    為實體法賦予審理法官裁量之刑罰權事項，法官行使此項裁
    量權，自得依據個案情節，參諸刑法第五十七條所定各款犯
    罪情狀之規定，於該法定刑度範圍內，基於合義務性之裁量
    ，量處被告罪刑；至是否為緩刑之宣告，亦應形式上審究是
    否符合刑法第七十四條所定前提要件，並實質上判斷被告所
    受之刑，是否有以暫不執行為適當之情形等要件。質言之，
    法官為此量刑或緩刑宣告之裁量權時，除不得逾越法定刑或
    法定要件外，尚應符合法規範之體系及目的，遵守一般有效
    之經驗及論理法則等法原則，亦即應兼顧裁量之外部及內部
    性，如非顯然有裁量逾越或裁量濫用之違法情事，自不得任
    意指摘為違法，此亦為最高法院歷年多起判例所宣示之原則
    （參見最高法院80年台非字第473 號判例、75年台上字第70
    33號判例、72年台上字第6696號判例、72年台上字第3647號
    判例等）。本院以為，量刑或緩刑宣告與否之裁量權，乃憲
    法所保障法官獨立審判之核心，法院行使此項裁量權，亦非
    得以任意或自由為之，仍應受一般法律原理原則之拘束，即
    仍須符合法律授權之目的、法律秩序之理念、國民法律感情
    及一般合法有效之慣例等規範，尤其應遵守比例原則及平等
    原則之意旨，否則即可能構成裁量濫用之違法（另參見最高
    法院86年度台上字第7655號判決）。亦即如非有裁量逾越或
    裁量濫用之明顯違法情事，自不得擅加指摘其違法或不當，
    即使上級法院對下級法院裁量權之審查，亦應同此標準，此
    不僅在保障法官不受任何制度外之不當干涉，更保障法官不
    受制度內的異質干涉，此方符憲法第八十條所宣示獨立審判
    之真義，附此敘明。
三、核被告乙○○所為，係犯刑法第140 條第1 項之於公務員依
    法執行職務時當場侮辱罪、同法第135 條第1 項之對於執行
    職務公務員強暴脅迫罪、同法第277 條第1 項之傷害罪。原
    審審酌被告犯罪之動機、目的、所受之刺激、手段、犯罪前
    科、智識程度、告訴人受傷之程度、犯罪所生之損害及被告
    犯罪後之態度等一切情狀，量處應執行拘役100 日，並諭知
    易科罰金之折算標準，當符合憲法比例原則及平等原則之要
    求，其認事用法並無違誤，量刑亦屬適當。上訴人以原審判
    決過輕提起上訴，然卻未提出任何足以本院信服之理由，本
    院認為上訴人上訴為無理由，應予駁回。
五、據上論斷，應依刑事訴訟法第455 條之1 、第3 項、第368
    條，判決如主文。
本案經檢察官柯怡如到庭執行職務。
中　　華　　民　　國　　94　　年　　9 　　月　　22　　日
                  刑事第五庭    審判長法　官  潘政宏
                  　                  法  官  邱滋杉
                                      法  官  周炳全
以上正本證明與原本無異。
本件不得上訴。
                                      書記官  陳夏施
中　　華　　民　　國　　94　　年　　9 　　月　　22　　日
